# 请教陈老师，是否可认定为租赁合同

提问人：叶叶 时间：2021-02-25 22:51:54
甲乙公司签订一份用车服务合同，合同约定乙方为甲方提供自有车辆租赁服务，合同后附车辆车牌号和车型，车辆由乙方驾驶员操作，甲方用车时需填写申请单，并写明乘车人数、时间和地点等信息。合同期限一年，用车费用每月等额支付，并约定支付的用车费中包括但不限于驾驶员基本费用、出车补贴、保养修理费等。请教陈老师，这份合同是否可以认定为租赁合同，甲方是否需要确认使用权资产？

回答人：chenyiwei
主要考虑的因素是乙方有无实质性替换权。关于是否具有实质性替换权的判断指引请参考新租赁准则应用指南中的相关内容。
另外，不论是否构成租赁或者包含租赁，其中包含的驾驶员服务均不属于租赁准则的适用范围，而应按照提供或接受劳务进行会计处理。

提问人：叶叶 时间：2021-03-04 11:10:00
问题4-2-1（期租业务是否为固定资产租赁业务）：期租业务实际上包含了船舶租赁和购买所配备人员的有关服务这两部分业务，前者属于租赁准则的规范范围，而后者属于《企业会计准则第 14 号——收入（ 2017 年修订）》所规范的服务范畴。按照《企业会计准则第 21 号——租赁（ 2018 年修订）》的规定，承租人对这两部分应当按照各自的单独价格的相对比例予以分拆，将租赁部分确认为使用权资产和租赁负债；非租赁的购买服务部分则无需确认；承租人也可以选择不拆分，将合同中包含的两部分均按照租赁进行处理。
陈老师，甲方的用车业务，是否可以参考期租业务，选择不对驾驶员的费用拆分，都统一作为租赁进行处理？

回答人：chenyiwei
如果不构成租赁，可以不分拆；如果构成租赁，还是建议尽可能分拆。